最高法院刑事判決                              八十八年度台上字第六三○三號
    上  訴  人  甲○○
    選任辯護人  蘇建榮律師
右上訴人因違反藥事法案件，不服台灣高等法院花蓮分院中華民國八十八年八月十七
日第二審判決（八十八年度上訴字第一七三號，起訴案號：台灣台東地方法院檢察署
八十五年度偵字第二七六六、二九○五號），提起上訴，本院判決如左：
    主  文
上訴駁回。
    理  由
按刑事訴訟法第三百七十七條規定，上訴於第三審法院，非以判決違背法令為理由，
不得為之。是提起第三審上訴，應以原判決違背法令為理由，係屬法定要件。如果上
訴理由狀並未依據卷內訴訟資料，具體指摘原判決不適用何種法則或如何適用不當，
或所指摘原判決違法情事，顯與法律規定得為第三審上訴理由之違法情形，不相適合
時，均應認其上訴為違背法律上之程式，予以駁回。本件原判決綜合調查證據之結果
，認上訴人甲○○連續犯有行為時藥事法第八十三條第一項明知為禁藥而轉讓罪之事
實，因而撤銷第一審關於此部分諭知無罪之判決，改判論上訴人以上開罪名，處有期
徒刑陸月，已詳認定犯罪事實之依據及憑以認定之理由，並對上訴人否認犯罪之辯
詞，如何不足採信，均已依據卷內資料予以指駁及說明，從形式上觀察，原判決並無
違背法令情形。上訴意旨仍執其在原審之辯詞，否認轉讓禁藥安非他命予陳明珠等語
，係就原判決已詳為論斷與說明之事項，再為事實上之爭執，殊非適法之第三審上訴
理由。又販賣除主觀上須有意圖營利之犯意外，客觀上尚須有轉讓之事實，始克成立
。而安非他命除具有麻醉藥品之性質外，復具有禁藥之性質。公訴人起訴上訴人非法
販賣化學合成麻醉藥品罪，但原審查無證據證明上訴人有非法販賣之事實，惟仍有轉
讓行為，乃於不妨害事實同一之範圍內，變更檢察官所引應適用之法條，改論以轉讓
禁藥罪刑，其適用法律洵無違誤。再證人所作先後不同之證言，何者為可採，事實審
法院本得參酌其他相關證據為自由判斷，苟無違經驗法則，即難指為違法。原判決以
證人陳明珠為上訴人之胞姊，其於警訊或偵審中所為不利上訴人之供證，如何得以採
信，而所為有利上訴人之證言，如何不足採取，原判決已於理由貳一詳述其證據取捨
之心證理由，經核並無違經驗法則，不能任指為違法。末查，上訴人轉讓禁藥四次，
原判決已說明其憑據（見原判決第三至四頁），難謂有認定事實與卷證資料不符之違
法。此外，上訴人徒憑己意，對原審職權之適法行使及原判決理由已詳為論斷之事項
，任意爭辯，顯與法定上訴第三審之形式要件不符，其上訴違背法律上之程式，應予
駁回。
據上論結，應依刑事訴訟法第三百九十五條前段，判決如主文。
中      華      民      國    八十八    年     十一     月      四      日
                              最高法院刑事第七庭
                                  審判長法官  謝  家  鶴
                                        法官  洪  文  章
                                        法官  花  滿  堂
                                        法官  陳  世  淙
                                        法官  洪  佳  濱
      右正本證明與原本無異
                                              書  記  官
中      華      民      國    八十八    年     十一     月     二十     日
